最　高　行　政　法　院　裁　定
                                     100年度裁字第2204號
上  訴  人　盧怡真
被 上訴 人　考選部
代　表　人　賴峰偉
上列當事人間考試事件，上訴人對於中華民國100年6月3日臺北
高等行政法院100年度訴字第271號判決，提起上訴，本院裁定如
下：
　　主  文
上訴駁回。
上訴審訴訟費用由上訴人負擔。
　　理  由
一、按對於高等行政法院判決之上訴，非以其違背法令為理由，
    不得為之，行政訴訟法第242條定有明文。依同法第243條第
    1項規定，判決不適用法規或適用不當者，為違背法令；而
    判決有同條第2項所列各款情形之一者，為當然違背法令。
    是當事人對於高等行政法院判決上訴，如依行政訴訟法第24
    3條第1項規定，以高等行政法院判決有不適用法規或適用不
    當為理由時，其上訴狀或理由書應有具體之指摘，並揭示該
    法規之條項或其內容；若係成文法以外之法則，應揭示該法
    則之旨趣；倘為司法院解釋或本院之判例，則應揭示該判解
    之字號或其內容。如以行政訴訟法第243條第2項所列各款情
    形為理由時，其上訴狀或理由書，應揭示合於該條項各款之
    事實。上訴狀或理由書如未依此項方法表明，或其所表明者
    與上開法條規定不合時，即難認為已對高等行政法院判決之
    違背法令有具體之指摘，其上訴自難認為合法。
二、本件上訴人參加99年特種考試交通事業鐵路人員佐級事務管
    理類科考試（下稱「系爭考試」），總成績為90.00分，未
    達錄取標準90.50分，未獲錄取。於試題疑義受理期間，對
    本項考試「事務管理大意」科目第36題、第41題、「國文」
    科目第8題及「法學大意」科目第33題（下稱「系爭試題」
    ）之公告答案提出疑義，經被上訴人依試題疑義處理程序處
    理結果，均決定維持原正確答案，並據以於民國99年8月2日
    以選題一字第0993100418號公告（下稱「99年8月2日公告」
    ），另於99年8月3日以選題一字第0993100422號書函（下稱
    「99年8月3日書函」）復知上訴人。上訴人不服，循序提起
    行政訴訟，經原審以100年度訴字第217號判決駁回其訴。
三、本件上訴人對於高等行政法院判決上訴，主張：（一）被上
    訴人之訴訟代理人黃立賢非被上訴人所屬辦理法制、法務、
    訴願業務或與訴訟事件相關業務者，故本案被上訴人未經合
    法代理或代表，原判決當然違背法令。（二）民國99年特種
    考試交通事業鐵路人員考試佐級事務管理類科中「法學大意
    」科目第33題、「國文」科目第8題、「事務管理大意」科
    目第36題與第41題有違反國家考試試題疑義處理辦法第4條
    之情形，已逾越單純評分屬判斷餘地之範圍，而導致上訴人
    不予錄取之結果，原判決僅以考試程序已依相關法規辦理，
    並無違誤作說明，對上訴人所提出各題疑義所依據之法條、
    理論與大學教授之論據未加論斷，有違國家考試試題疑義處
    理辦法第4條之規定。（三）被上訴人依典試法第23條規定
    拒絕告知相關各委員之姓名或有關資料，旨在保障各委員能
    安全獨立行使法律授與之職權，以維護考試之客觀公正執行
    ，本考試既已考試完畢並且榜示，自無危害各委員安全獨立
    行使法律授與之職權或影響考試公正執行之情事，典試法第
    23條第2項第4款及國家考試試題疑義處理辦法第7條規定全
    面限制人民之權利，顯然違憲等語。經查，被上訴人業於10
    0年4月28日向原審法院提出委任狀，委任其所屬辦理法制、
    法務、訴願業務或與訴訟事件相關業務之專任人員黃立賢為
    其訴訟代理人，有委任狀附原審卷（第54頁）足稽，並無上
    訴人所指被上訴人未經合法代理或代表之情形。次查，原判
    決就本件相關爭點已詳為審酌並於理由內詳為說明，亦就上
    訴人主張各點予以詳述其不可採之理由，核無違誤。上訴人
    所陳上述理由，無非係就原審取捨證據、認定事實之職權行
    使，指摘其為不當，並就原審已論斷者，泛言未論斷或其論
    斷違誤，而未具體表明合於不適用法規、適用法規不當、或
    行政訴訟法第243條第2項所列各款之情形，難認對該判決之
    如何違背法令已有具體之指摘。依首揭說明，應認其上訴為
    不合法。
四、據上論結，本件上訴為不合法。依行政訴訟法第249條第1項
    前段、第104條、民事訴訟法第95條、第78條，裁定如主文
    。
中　　華　　民　　國　　100　 年　　9　　 月　　8　　 日
                    最高行政法院第七庭
                        審判長法官　蔡　進　田
                              法官　吳  東  都
                              法官　陳  金  圍
                              法官　江　幸　垠
                              法官　蕭  惠  芳

以  上  正  本  證  明  與  原  本  無  異
中　　華　　民　　國　　100　 年　　9　　 月　　9　　 日
　　　　　　　　　　　　　　　書記官　邱　彰　德